最高法院民事裁定　　　　　　　　　 110年度台上字第1971號
上　訴　人　王挺光
訴訟代理人　李明諭律師
　　　　　　陳逸華律師
被 上訴 人　王仁平
訴訟代理人　洪維煌律師
上列當事人間請求撤銷贈與行為等事件，上訴人對於中華民國10
9年9月29日臺灣高等法院第二審判決（107年度重上字第738號）
，提起上訴，本院裁定如下：
    主  文
上訴駁回。
第三審訴訟費用由上訴人負擔。
    理  由
按上訴第三審法院，非以原判決違背法令為理由，不得為之；
  又判決不適用法規或適用不當者，為違背法令；且提起上訴，
  上訴狀內應記載上訴理由，表明原判決所違背之法令及其具體
  內容，暨依訴訟資料合於該違背法令之具體事實，其依民事訴
  訟法第469條之1規定提起上訴者，並應具體敘述為從事法之續
  造、確保裁判之一致性或其他所涉及之法律見解具有原則上重
  要性之理由。同法第467條、第468條、第470條第2項定有明文
  。是當事人提起上訴，如依同法第469 條規定，以原判決有所
  列各款情形之當然違背法令為理由時，其上訴狀或理由書應表
  明該判決有合於各該條款規定情形之具體內容，及係依何訴訟
  資料合於該違背法令之具體事實；如依同法第469條之1規定，
  以原判決有前條以外其他不適用法規或適用不當為理由時，其
  上訴狀或理由書應表明該判決所違背之法令條項，或有關司法
  院大法官解釋或憲法法庭裁判之字號，或成文法以外之習慣或
  法理、法則等及其具體內容，暨係依何訴訟資料合於該違背法
  令之具體事實，並具體敘述為從事法之續造、確保裁判之一致
  性或其他所涉及之法律見解具有原則上重要性之理由。上訴狀
  或理由書如未依上述方法表明，或其所表明者與上開法條規定
  不合時，即難認為已合法表明上訴理由，其上訴自非合法。
本件上訴人對於原判決提起上訴，雖以該判決違背法令為由，
  惟核其上訴理由狀所載內容，係就原審取捨證據、認定事實之
  職權行使所論斷：於原審與上訴人同造當事人王秀嘉自認其贈
  與上訴人系爭不動產後，已無資力清償被上訴人新臺幣（下同
  ）6090萬3445元。雖上訴人以原審判決附表（下稱附表）乙所
  示財產，辯稱王秀嘉仍有資力清償被上訴人依系爭合夥契約得
  請求之債權，然依附表丙計算王秀嘉預估用以清償被上訴人債
  權之財產為5970萬723元，及依附表丁計算王秀嘉於民國105年
  8 月15日得用以清償被上訴人債權之積極財產為5514萬4321元
  ，均不足清償被上訴人得請求之6090萬3445元，上訴人與王秀
  嘉間就系爭不動產所為贈與之債權行為及所有權移轉登記之物
  權行為（下合稱系爭法律行為），自屬有害被上訴人之債權，
  且未逾1年除斥期間。從而，被上訴人依民法第244條第1、4項
  規定，請求撤銷上訴人與王秀嘉間系爭法律行為，於法有據，
  應予准許等情，指摘有判決適用法規不當、理由不備或理由矛
  盾之違背法令情事，及就原審已論斷或其他與判決結果無影響
  者，泛言未為論斷，而非表明該判決所違背之法令及其具體內
  容，暨依訴訟資料合於該違背法令之具體事實，更未具體敘述
  為從事法之續造、確保裁判之一致性或其他所涉及之法律見解
  具有原則上重要性之理由，難認其已合法表明上訴理由。依首
  揭說明，應認其上訴為不合法。又本件為撤銷詐害債權行為之
  訴，其訴訟標的對於上訴人與王秀嘉原必須合一確定，惟上訴
  人之上訴既不合法，其上訴效力即不及於未提起上訴之王秀嘉
  ，爰不將其併列為上訴人，附此敘明。
據上論結，本件上訴為不合法。依民事訴訟法第481條、第444
  條第1項、第95條、第78條，裁定如主文。
中    華    民    國   111    年    5     月    4     日
                      最高法院民事第六庭
                          審判長法官  魏  大  喨  
                                法官  李  寶  堂  
                                法官  李  文  賢  
                                法官  高  榮  宏  
                                法官  林  玉  珮  
本件正本證明與原本無異
                                      書  記  官
中    華    民    國   111    年    5     月    10    日